【裁判字號】    90,上易,24
【裁判日期】    891129
【裁判案由】    毒品危害防制條例
【裁判全文】
臺灣高等法院臺中分院刑事判決                        九十年度上易字第二四號
    上  訴  人  臺灣台中地方法院檢察署檢察官
    上  訴  人
    即  被  告  乙○○
右上訴人等因被告違反毒品危害防制條例案件，不服臺灣臺中地方法院八十九年度易
字第一八七九號中華民國八十九年十一月二十九日第一審判決（起訴案號：臺灣臺中
地方法院檢察署八十九年度偵字第二九九四號，移送併辦案號：同署八十九年度毒偵
字第三八二二號、七六○八號），提起上訴，本院判決如左：
      主  文
原判決撤銷。
乙○○連續施用第二級毒品，累犯，處有期徒刑捌月。
      事  實
一、乙○○前於民國（下同）八十六年間，曾因違反麻醉藥品管理條例案件，經台灣
    台中地方法院判處有期徒刑四月確定，於八十七年五月十一日易科罰金執行完畢
    ，復於八十八年一月間，因施用第二級毒品安非他命案件，經台灣台中地方法院
    以八十八年度毒聲字第一０六號裁定送觀察、勒戒後，認無繼續施用毒品之傾向
    ，經台灣台中地方法院檢察署檢察官於八十八年一月二十一日以八十八年度偵字
    第一五０九號處分不起訴確定。惟乙○○復於八十八年二月九日或其前四十八小
    時內某時點，在不詳地點非法施用第二級毒品安非他命，經警於八十八年二月九
    日下午二時十分許，在台中市○○路○段廿五號二樓之一查獲其持有安非他命一
    小包，並將採集之尿液送請台中縣衛生局檢驗結果呈甲基安非他命陽性反應，經
    台灣台中地方法院以八十八年度毒聲字第一九二二號裁定將其裁送台灣台中看守
    所附設觀察勒戒所觀察、勒戒後，認有繼續施用毒品之傾向，經台灣台中地方法
    院檢察署檢察官於八十八年五月三日聲請簡易判決處刑及聲請強制戒治後，台灣
    台中地方法乃於八十八年五月三十一日以八十八年度中簡字第一二一五號刑事簡
    易判決判處乙○○有期徒刑五月，並於八十八年八月三十一日確定。嗣乙○○於
    強制戒治期間，因強制戒治成績經評定合格，經台灣台中地方法院以八十八年度
    毒聲字第五七六０號裁定停止戒治，所餘期間宣付保護管束。乃乙○○竟仍不知
    悔改警惕，猶基於概括之犯意，連續於保護管束期間內之八十九年三月廿三日早
    上八、九時許往前回溯之四十八小時內之某時點，在南投縣南投市某不詳地點非
    法施用第二級毒品安非他命一次。嗣至同年五月九日下午四、五時許，又在台中
    市○○路某處友人住處，將安非他命放在玻璃球管之內，以火蒸烤，再吸其煙、
    氣，以此方式非法施用第二級毒品安非他命一次。另又在同年十月四日凌晨二、
    三時許，又在南投縣南投市○○○村○○○路之家中，再以相同之方式非法施用
    第二級毒品安非他命一次。嗣分別於八十九年三月廿三日（上午八、九時許）、
    同年五月十日，經台中地檢署觀護人採尿送驗結果，均呈甲基安非他命陽性反應
    ，復於八十九年十月四日上午十一時許，因被通緝經警緝獲並採尿送驗結果，亦
    呈甲基安非他命，而始發覺上情。
二、案經台灣台中地方法院檢察署檢察官自動檢舉偵查起訴，及由台中市警察局第一
    分局報由台灣台中地方法院檢察署檢察官移送併案審理。
      理  由
一、訊據上訴人即被告乙○○（以下簡稱為被告）雖坦承伊確有於保護管束期間內，
    連續於八十九年五月九日下午四、五時許，及在同年十月四日凌晨二、三時許，
    分別有在台中市○○路某處友人住處，及在南投縣南投市○○○村○○○路之家
    中，先後二次將安非他命放在玻璃球管之內，以火蒸烤，再吸其煙、氣，而以此
    方式非法施用第二級毒品安非他命二次，亦承認伊於八十九年三月廿三日早上八
    、九時許到台灣台中地方法院檢察署觀護人室報到之前之四十八小時內，伊均在
    南投縣南投市內，惟被告矢口否認伊在此段期間，又有非法施用第二級毒品安非
    他命，並辯稱：可能係其服用感冒藥品存有安非他命成份，或在友人施用安非他
    命時，適巧在旁，而誤吸煙氣，尿液中才有甲基安非他命陽性反應等情。
二、惟查被告於八十九年三月二十三日上午八、九時許，經台灣台中地方法院檢察署
    觀護人所採集之尿液，送請財團法人生物技術開發中心濫用藥物檢驗認證實驗室
    檢驗結果，確呈甲基安非他命陽性反應，此有該中心之濫用藥物尿液檢測報告一
    紙附卷可稽。而甲基安非他命經口服或施用後，約百分之七十會於廿四小時內自
    尿中排出，正常情況下四十八小時後尿液中甲基安非他命之濃度已減低至幾乎測
    不到，此亦有行政院衛生署藥物食品檢驗局八十一年六月十日八一藥檢壹字第八
    一０八九五六號函影本附卷可稽。是被告顯有在八十九年三月二十三日上午八、
    九時往前回溯之四十八小時內某時點，在伊所在之南投縣南投市內非法施用第二
    級毒品安非他命一次甚明。被告就其上開所辯，亦無法提出相當之證據足以證明
    ，所辯尚難採信。而被告所自白之其他二次非法施用安非他命犯行，亦有前述財
    團法人生物技術開發中心濫用藥物檢驗認證實驗室及台中市衛生局檢驗其尿液結
    果，所分別出具之濫用藥物尿液檢測報告與尿液檢驗成績書各一紙附卷可稽，是
    被告此部分之自白，亦堪認與事實相符，而堪以採信。次查被告前曾因施用第二
    級毒品安非他命，經觀察、勒戒後認無繼續施用傾向而經台灣台中地方法院檢察
    署檢察官為不起訴處分確定，此有該署八十八年度偵字第一五０九號不起訴處分
    書在卷足稽。另被告復於八十八年二月九日或其前四十八小時內某時非法施用第
    二級毒品之犯行，經台灣台中地方法院裁定送觀察勒戒後，認有繼續施用毒品之
    傾向並經檢察官起訴後，經台灣台中地方法院判處有期徒刑五月確定，亦有該署
    八十八年度偵字第四七四五號聲請簡易判刑處刑書及台灣台中地方法院八十八年
    度中簡字第一二一五號判決書在卷足資佐證。而被告於強制戒治期間因成績經評
    定合格，經台灣台中地方法院於八十八年十月五日以八十八年度毒聲字第五七六
    ０號裁定停止戒治，所餘期間，付保護管束，此亦有台灣台中地方法院前開裁定
    在卷可參。是被告有於保護管束期間內連續非法施用第二級毒品之犯行已甚顯然
    。本案被告之犯罪事證已甚明確，其犯行洵堪認定。
三、核被告所為，係犯毒品危害防制條例第十條第二項之施用第二級毒品罪。被告先
    後三次施用第二級毒品之犯行，其犯罪時間緊接，犯罪構成要件相同，顯係基於
    概括之犯意反覆而為，應依刑法第五十六條連續犯之規定論以一罪，並加重其刑
    。至於被告在施用前持有第二級毒品之低度行為，已被嗣後施用第二級毒品之高
    度行為所吸收，不另論罪。因被告前開所犯，有連續犯之裁判上一罪關係，故被
    告在八十九年五月九日及同年十月四日二次非法施用第二級毒品安非他命之犯行
    ，雖未經公訴人起訴，亦為起訴效力所及，本院自應併予審判。次查被告前曾於
    八十六年間，因違反麻醉藥品管理條例案件，經台灣台中地方法院判處有期徒刑
    四月確定，並於八十七年五月十一日易科罰金執行完畢，此有台灣台中地方法院
    檢察署刑案資料查註紀錄表及本院被告全國前案紀錄表各一件附卷可稽，被告在
    受有期徒刑之執行完畢後，五年內再犯本件有期徒刑以上之罪，為累犯，應依刑
    法第四十七條規定遞加重其刑。
四、原審判決就被告前開所犯，予以論罪科刑，固非無見，惟被告復有於八十九年十
    月四日凌晨二、三時許，又在南投縣南投市○○○村○○○路之家中，再非法施
    用第二級毒品安非他命一次，原審判決未及審酌，尚有未洽。是本案被告上訴，
    否認曾在八十九年三月二十三日上午八、九時往前回溯之四十八小時內某時點，
    非法施用第二級毒品安非他命一次，雖無理由，但檢察官以原審判決未及審酌被
    告於八十九年十月四日凌晨二、三時許，又在南投縣南投市○○○村○○○路之
    家中非法施用第二級毒品安非他命之犯行，指謫原審判決不當，其上訴則為有理
    由，自應由本院將原審判決撤銷，並予以改判。爰審酌被告之品行、非法施用安
    非他命之情節，及其犯罪後之態度等一切情狀，仍量處有期徒刑八月。
五、據上論斷，應依刑事訴訟法第三百六十九條第一項前段、第三百六十四條、第二
    百九十九條第一項前段、毒品危害防制條例第十條第二項、第二十條第三項前段
    、刑法第十一條前段、第五十六條、第四十七條，判決如主文。
本案經檢察官甲○○到庭執行職務。
中      華      民      國    九  十年     二       月    十四    日
                              臺灣高等法院臺中分院刑事第三庭
                                    審判長法  官  方  艤  駐
                                          法  官  古  金  男
                                          法  官  廖  柏  基
右正本證明與原本無異。
不得上訴。
                                          書記官  柯  孟  伶
中      華      民      國    九  十      年     二       月    十五    日
附錄本案論罪科刑法條全文：
毒品危害防制條例第十條第二項
施用第二級毒品者，處三年以下有期徒刑。
                                                                        Ｋ


司法院資訊處製作；財團法人民間司法改革基金會備份。
